# 请问企业在租赁厂区里建设的车间、仓库等应该计入什么科目比较合适？

提问人：mrlf 时间：2011-03-18 10:27:00
请问企业在租赁厂区里建设的车间、仓库等应该计入什么科目比较合适？ 本来是想按常规计入 固定资产-房屋建筑物， 但评估师提出， 土地都不是他们的，所以房屋所有权不好说清楚，也没法取得房产证， 股改时用于出资会形成瑕疵， 不如放长期待摊费用，算是对租入厂区的一种改良支出更合适，
大家觉得怎么处理更合适呢？ 谢谢！

回答人：chenyiwei
实务中两种做法都有。我个人比较倾向于：如果权属不存在争议，在租赁期内正常使用这些房屋建筑物没有法律障碍的，确认为固定资产更合适，但应披露无法取得产权证明和折旧年限可能短于一般固定资产的事实。